【裁判字號】    97,消債更,443
【裁判日期】    971231
【裁判案由】    更生事件
【裁判全文】
臺灣臺中地方法院民事裁定           97年度消債更字第443號
聲請人  甲○○
代理人  許名宗  律師
上列當事人因消費者債務清理事件聲請更生，本院裁定如下：
    主  文
聲請駁回。
聲請費用由聲請人負擔。
    理  由
一、按債務人與金融機構協商成立者，不得聲請更生或清算，但
    因不可歸責於己之事由，致履行顯有重大困難者，不在此限
    ；本條例施行前，債務人依金融主管機關協調成立之中華民
    國銀行公會會員辦理消費金融案件無擔保債務協商機制與金
    融機構成立之協商，準用前項之規定，消費者債務清理條例
    第151條第5項、第6項分別定有明文。又聲請更生或清算不
    合程式或不備其他要件者，法院應以裁定駁回之，但其情形
    可以補正者，法院應定期間先命補正，復為同條例第8條所
    明定。
二、查本件債務人主張其於民國95年12月間依金融主管機關協調
    成立之中華民國銀行公會會員辦理消費金融案件無擔保債務
    協商機制與台新銀行金融機構成立協商，每月繳款14,629元
    ，共分120期償還，但因未考慮扣除生活必要支出及收入減
    少，以致入不敷出而毀諾，爰依法聲請更生等語。惟經本院
    依職權向各金融機關債權人函查債務人消費明細紀錄顯示，
    債務人消費內容多數為汽車百貨、全國電子等百貨公司消費
    ，另有餐廳飲宴（東王朝韓式炭火燒肉、大漁迴轉壽司、磨
    一燒烤、大嘴吧燒烤、桃屋日式小吃等餐廳）、遊玩娛樂 (
    美容專業護膚中心、銀櫃KTV、凱登歡唱廣場、寶貝星情視
    聽唱歌坊，如92年12月13日持國泰世華銀行信用卡刷卡60,
    000元)、網路購物、珠寶銀樓 (鑽石城商行)個人旅遊消費
    （台華旅行社有限公司），另有大量密集預借現金等，此有
    卷附債務人消費明細附卷可稽，上述消費性質均非生活必要
    之支出，而係奢侈、浪費及投機之性質，自屬「可歸責」於
    債務人之原因，而與消費者債務清理條例第151條第5項之要
    件不符。
三、又債務人之消費內容既如前述，核與消費者債務清理條例第
    134條第4款所稱：「浪費、賭博或其他投機行為，致財產顯
    然減少或負擔過重之債務」等不免責事由相當。再經本院訊
    問各該債權人亦表明反對債務人之更生聲請，顯見本件縱令
    進入更生程序，亦將因其更生方案無法獲致債權人會議通過
    或法院認可而宣告清算，徒增程序勞費，毫無實益。是本件
    債務人聲請更生，既違背消費者債務清理條例第151條第5項
    之規定，且上開欠缺又屬無從補正，依上說明，自應駁回其
    更生之聲請，爰裁定如主文。
中    華    民    國    97    年    12    月    31    日
                       民事庭   法  官  劉正中
上為正本係照原本作成
如不服本裁定，應於裁定送達後10日內，以書狀向本院提出抗告
，並繳納抗告費新臺幣1千元
中    華    民    國    97    年    12    月    31    日
                                書記官  林世佳


司法院資訊處製作；財團法人民間司法改革基金會備份。
